Inventaris van het archief van de familie De Hochepied, 1647-1956
Nationaal Archief, Den Haag
Collectie De Hochepied
Hochepied, de
oudste stuk - jongste stuk: 1647-1956
1173
198 inventarisnummer(s); 1,26 meter
Geschreven en gedrukte documenten uit de 17de, 18de en 19de eeuw. Een deel is in het Frans en in Turks-Arabisch schrift gesteld
Nationaal Archief, Den Haag
De Hochepied; Daniel Jan de Hochepied,, 1657-1723 Daniel Alexander de Hochepied,, 1689-1759 Daniel Jan, graaf de Hochepied,, 1727-1796 Jacobus, graaf de Hochepied,, 1765-1824 Jean Edmond, graaf de Hochepied,, 1812-1869 Jacques Gerard Edmond, graaf de Hochepied,, 1839-1887 Edmond Jacques Paul, graaf de Hochepied,, 1867-1929 Daniel Jacques Edmond de Hochepied,, 1891-1972
Het archief bevat voornamelijk ingekomen brieven en stukken opgemaakt door Daniel Jan de Hochepied en zijn mannelijke nakomelingen uit hoofde van de functie van consul te Smyrna en Constantinopel;daarnaast bevat het genealogische aantekeningen en notities uit de verloren gegane archieven van de burgerlijke stand te Smyrna betreffende het geslacht De Hochepied.
Archiefvorming
Geschiedenis van de archiefvormer
In 1678 vertrok Daniël Jan de Hochepied, zoon van de Amsterdamse koopman Daniël de Hochepied naar Turkije als secretaris van de Nederlandse resident Justinus Colyer. Later, in 1688 ontving hij de belangrijke benoeming tot consul te Smyrna. Hij stierf in 1723 en werd achtereenvolgens door zijn oudste zoon Daniël Alexander, (1689-1739) en zijn achterkleinzoon Daniël Jean, (1727-1796) en zijn achterkleinzoon Jacobus (1765-1824) in deze functie opgevolgd. Tot 1795 bekleedden deze Nederlandse consuls naast hun hoofdfunctie ook nog de functies van viceconsul van Oostenrijk, Toscane en van verscheidene andere mogendheden, hetgeen Daniël Jan de titel van Hongaars baron en magnaat en Daniël Alexander de titel van graaf van het Heilige Roomse Rijk opleverde. Na de dood van Jacobus was er geen meerderjarige De Hochepied voor de opvolging te vinden en kwam het consulaat aan een aangetrouwd familielid. De afstammelingen van Jacobus bleven in Turkije wonen en bekleedden daar consulaire en diplomatieke functies.
Een tweede zoon van Daniël Jan, Elbert, werd in 1747 benoemd tot ambassadeur van Hare Hoog Mogenden in Constantinopel. Toen Daniël Alexander in 1741 de titel van graaf ontving, ging de titel van baron over op Elbert en zijn afstammelingen, die na de dood van Elbert naar Nederland vertrokken.
Geschiedenis van het archiefbeheer
Het archief was door Graaf D.J.E. de Hochepied aan het Rijk nagelaten en werd in 1973 en 1975 aan het Algemeen Rijksarchief overgedragen door bemiddeling van Mevrouw R.Gretzer te München. Het archief bevond zich in ongeordende staat, uitgezonderd een klein deel dat door de laatste eigenaar geordend was. Bij het archief is gevoegd een uit de nalatenschap van H.G.G. de Hochepied afkomstig stuk dat in 1882 door het Algemeen Rijksarchief was aangekocht.
De verwerving van het archief
Het archiefblok bevat archiefstukken onder verschillende rechtstitels verworven.
Inhoud en structuur van het archief
Inhoud
De collectie valt in twee hoofdbestanddelen uiteen: een groep stukken afkomstig van de afstammelingen van Daniël Jan te Smyrna en een groep stukken afkomstig van Elbert en zijn afstammelingen in Nederland. Het tweede hoofdbestanddeel is nadat de "Nederlandse" tak in de vorige eeuw was uitgestorven overgegaan aan de "Smyrnase" tak van de familie.
​Het archief bestaat voornamelijk uit particuliere, semi-ambtelijke en ambtelijke briefwisseling uit de achttiende eeuw, daarnaast bevat het archief een vrij omvangrijke verzameling genealogica uit latere perioden. Het gedeelte uit de achttiende eeuw is voornamelijk afkomstig van de consul Daniël Jan (ambtelijke- en familiebrieven) en van Gerard Jan, officier in het Staatse leger, zoon van de ambassadeur Elbert, die na de dood van zijn vader herhaaldelijk trachtte tot ambassadeur in Constantinopel benoemd te worden. Het archief van Gerard Jan bestaat grotendeels uit familiebrieven en uit brieven van relaties die behulpzaam waren bij zijn sollicitaties. Ook zijn enkele stukken bewaard van de consuls Daniël Jan, Daniël Alexander en Jacobus, en van de ambassadeur Elbert. Bij deze inventaris is een uittreksel gevoegd van de genealogie van het geslacht in de achttiende eeuw, met daarin ook vermeld de afstammelingen in vrouwelijke lijn voorzover deze voor dit archief van belang zijn. Voor de algemene genealogie wordt verwezen naar de zeer uitgebreide historische en genealogische aantekeningen van E.J.P. de Hochepied, nummer 78 van dit archief.
Aanwijzingen voor de gebruiker
Openbaarheidsbeperkingen
Volledig openbaar.
Materiële beperkingen
Het archief kent geen beperkingen voor het raadplegen van stukken als gevolg van slechte materiële staat.
Aanvraaginstructie
Openbare archiefstukken kunnen online worden aangevraagd en gereserveerd. U kunt dit ook via de terminals in de studiezaal van het Nationaal Archief doen. Om te kunnen reserveren dient u de volgende stappen te volgen:
Creëer een account of log in.
Selecteer in de archiefinventaris een archiefstuk.
Klik op ‘Reserveer’ en kies een tijdstip van inzage.
Verwant materiaal
Beschikbaarheid van kopieën
Inventarisnummers van dit archief zijn niet in kopievorm beschikbaar
Afgescheiden archiefmateriaal
In het rijksarchief te Groningen bevindt zich een collectie stukken betreffende de familie de Hochepied (voornamelijk Gerard Jan de Hochepied). Deze stukken zijn afkomstig uit het archief van de aanverwante familie Gockinga.
Groninger Archieven, toegangsnr. 531: Plaatsingslijst van archiefstukken van de familie De Hochepied en Gerlacius, 1598-1810
​Het archief sluit zeer nauw aan bij het archief van het Nederlandse consulaat in Smyrna. Oorspronkelijk schijnen het consulaatsarchief en het familiearchief samen te zijn bewaard. Toen het consulaatsarchief uit Smyrna naar Nederland werd overgebracht werden ook vele stukken van min of meer particulier karakter meegestuurd, niet alleen stukken waarvan het particulier karakter dubieus was, of losse particuliere brieven die in bundels met ambtelijke correspondentie verzeild geraakt waren, maar zelfs registers van uitgaande particuliere brieven. In feite kan men bovendien in alle ambtelijke brievenboeken in het consulaatsarchief Smyrna afschriften van particuliere brieven vinden.Andere archieven die correspondentie met de familie bevatten zijn het familiearchief Cuperus en Legatie Turkije.
Verwante archieven
1.02.20 Legatie Turkije
1.02.22, Consulaat Smyrna
1.10.24, Cuperus
Overzicht van geraadpleegde bronnen
Bronnenpublicaties
Bronnen tot de geschiedenis van den Levantschen Handel. Verzameld door K. Heeringa en J.G.Nanninga. 's-Gravenhage, 1910, 1966. 4 delen in 6 banden. R.G.P. grote serie nrs. 9,10,14,95,115,120.
Publicaties
J.W. Samberg, De Hollandsche gereformeerde gemeente te Smirna; de geschiedenis ener handelskerk. Leiden, 1928
N. Kararas, To Sebntikioï, to Lebentiko chorio tes Smurnes, Athene 1964
(p.76-84 over het buitenhuis van de familie De Hochepied in Seydiköy, met afbeeldingen).
M. Wagenvoort, Een ambassadeursfamilie in de 18e eeuw. Nederland 57 (1905) 1, blz. 376 2, 47, 189
M. Wagenvoort, Smyrna en zijn Hollandsche kolonie (losse bladen uit een dagboek). Op de Hoogte, jaargang 1905, p. 27-34, 89-97, 153-163
Zie inv.nr. 195 voor fotokopieën van de drie laatstgenoemde werken
Beschrijving van de series en archiefbestanddelen
- Stukken afkomstig van Daniel Jan de Hochepied, van zijn oudste zoon Daniel Alexander en van diens afstammelingen, graven De Hochepied te Smyrna, I.
  - Daniel Jan de Hochepied, 1657-1723., A.
    Secretaris van het Nederlandse gezantschap te Constantinopel 1687-1688, Nederlands consul te Smyrna 1688-1733, tevens Oostenrijks en Toscaans vice-consul te Smyrna.
    - Brieven van J.Colyer, ambassadeur te Constantinopel aan D.J. de Hochepied, consul, alsmede aan het Nationaal College te Smyrna, (afschriften)., 1710; 1; 1 stuk
    - Acte, afgegeven door J.Colyer, ambassadeur te Constantinopel, houdende opdracht van de waarneming van de ambassade in geval van ziekte van de ambassadeur aan D.J. de Hochepied, 1714 september 21; 2; 1 stuk
    - Ingekomen brieven van Marino Ghelthof te Venetië, 1719-1720; 3; 1 omslag
    - Wissels, getrokken door J.Colyer, ambassadeur te Constantinopel, op D.J. de Hochepied en op zijn echtgenote, 1715; 4; 1 omslag
      Pro memorie: In het archief van het Nederlands consulaat te Smyrna bevinden zich stukken van particuliere aard en wel in de volgende inventarisnummers
      1-7 Uitgaande brievenboeken van het Nederlandse consulaat, te Smyrna, waarin tevens brieven van de consul, 1685-1692 en 1696-1733. 7 delen.
      676-680 Verzameling afschriften van stukken betreffende de Levantse handel in het algemeen, betreffende de internationale politiek, alsmede van brieven, ontvangen en verzonden door de Nederlandse consuls te Smyrna en van akten van de Nederlandse kanselarij aldaar, 1611-1685 en-1691-1711, 5 delen
      684 Dagboek en andere aantekeningen, gehouden door Daniel Jan de Hochepied gedurende zijn reis naar- en verblijf in Turkije, 1677-1680, 1 deel.
      685 Verzameling afschriften van resoluties der Staten Generaal betreffende Turkije, 1706-1716, 1 deel.
      686-692 Verzameling afschriften van resoluties en andere stukken van de Staten Generaal voornamelijk betreffende de buitenlandse politiek, 1701-1724, 6 delen.
    - Staat van de nalatenschap van Clara Catharina de Hochepied-Colyer, echtgenote van Daniel Jan de Hochepied, 1732; 5; 1 stuk
  - Daniel Alexander de Hochepied, 1689-1759., B.
    Nederlands consul en Oostenrijks viceconsul te Smyrna, 1723-1759, graaf van het H.Roomse Rijk 1741.
    - Brief van B.Fagel, chargé d'affaires te Constantinopel, 1725; 6; 1 stuk
    - Rekening van huishoudelijke uitgaven, 1746-1747; 7; 1 deel
      incompleet.
    - Staat van betalingen, gedaan door D.A. de Hochepied, 1738; 8; 1 stuk
      Pro memorie: In de uitgaande brievenboeken van het Nederlandse consulaat te Smyrna (1.02.22, inv.nrs. 8-11) bevinden zich tevens afschriften van particuliere brieven van Daniel Alexander de Hochepied over 1744-1759
  - Daniel Jan, graaf de Hochepied, 1727-1796., C.
    Nederlands consul te Smyrna, 1759-1796, tevens Zweeds consulair agent en Russisch, Oostenrijks, Deens, Napolitaans en Toscaans viceconsul.
    - Ingekomen brieven, a.
      - Ingekomen brieven, 1777-1787; 9-32
        - J.Abbott, Aleppo, 1783, 9; 1 stuk
        - D. Abro, Smyrna, 1785, 10; 1 stuk
        - D. Alessandroni, 1791 januari 11, 11; 1 stuk
        - H. Alfflick, Londen, 1783-1785, 12; 1 omslag
        - Fra Andrea di Brignano, klooster van Santa Maria te Constantinopel, 1784 mei 5, 13; 1 stuk
        - Joannis Avgerinos te Smyrna, 1785 augustus 2, 14; 1 stuk
        - Azary Frans viceconsul te Saïda, 1781-1787, 15; 1 omslag
        - J. degl'Alberti, Florence, 1782, 16; 1 omslag
          gericht aan D.J. de Hochepied in zijn hoedanigheid van Toscaans viceconsul.
        - Antonio Bani, personeelslid van het Russische gezantschap te Constantinopel, 1777-1785, 17; 1 omslag
        - Nicolò Bani in het klooster van de Verlosser in de Libanon, 1786-1787, 18; 1 omslag
        - A. Barbier te Angora, 1786, 19; 1 omslag
        - Barthélémy te Smyrna, 1784, 20; 1 stuk
        - W. van der Beets, kapitein van het Nederlandse oorlogsschip Tjerk Hiddesz de Fries te Folleri (Foça), Harlingen en Texel, 1785, 21; 1 omslag
        - Gerrit van Brakel, kanselier van het Nederlandse consulaat te Smyrna, 1785 juli 2, 22; 1 stuk
        - G.G. Brandi, Nederlands consul te Alexandrië, 1778, 23; 1 omslag
        - J. de Bulgakow, Russisch gezant te Constantinopel, 1786 januari 3, 24; 1 stuk
        - H. Bugnot, Nederlands commissaris te Marseille, 1784, 25; 1 omslag
        - C. de Chatenaunneuf, te Nauplia, Parijs en Saint Quentin, 1781-1785, 26; 1 omslag
        - Aron de Chiavez te Amsterdam, 1784 september 21, 27; 1 stuk
        - De Fontenu, op het kasteel Mailhoc bij Albi, 1778 mei 16, 28; 1 stuk
        - N. Mauvrogeni, dragoman van de Turkse vloot, Mitylene, 1782 juli 25, 29; 1 stuk
        - Fra Pasquale di Bergamo, in het klooster van Santa Maria te Constantinopel, 1786 augustus 18, 30; 1 stuk
        - Remuzat & Guys te Marseille, 1781 februari 21, 31; 1 stuk
        - P. Zohrab te Constantinopel, 1787 november 21, 32; 1 stuk
    - Diverse ambtelijke stukken., b.
      - Diverse rekeningen betreffende ambtelijke inkomsten en uitgaven, 1778-1786; 33; 1 omslag
      - Betalingsopdracht aan de Nederlandse kanselier G. van Brakel, 1785; 34; 1 stuk
      - Rekeningboek betreffende de nieuwbouw van het Nederlandse consulaatsgebouw., 1765-1766; 35; 1 deel
      - Rekening van ontvangsten van het keizerlijk viceconsulaat te Chios, 1782-1783; 36; 1 stuk
        Het keizerlijk viceconsulaat Chios resorteerde onder D.J. de Hochepied als keizerlijk viceconsul te Smyrna.
      - Rekening van ontvangen consulaatsrechten van het Deense viceconsulaat te Smyrna, 1782; 37; 1 omslag
        D.J. de Hochepied was Deens viceconsul.
      - Kwitantie afgegeven door Zaneto Milia aan de keizerlijk viceconsul te Smyrna Daniel Jan de Hochepied, 1784 oktober 21; 38; 1 stuk
      - Kwitantie, afgegeven door Clara Mouradgea-Pagy aan de Zweedse agent te Smyrna Daniel Jan de Hochepied, 1787 november 22; 39; 1 stuk
      - Kwitantie, afgegeven door Anne Rosa-Justi aan de Zweedse consulair agent Daniel Jan de Hochepied, 1787 maart 15; 40; 1 stuk
      - Stukken betreffende Christaan Rodemuller & Co., Nederlandse kooplieden te Smyrna, 1768-1772; 41; 1 omslag
    - Diverse stukken van particuliere aard, c.
      - Rekeningen betreffende huishoudelijke en persoonlijke uitgaven, 1782-1786; 42; 1 omslag
      - Kwitantie voor huur van het landhuis van de familie De Hochepied te Seydiköy, 1774-1789; 43; 1 omslag
      - Facturen van de firma Chomel te Marseille, 1783-1786; 44; 1 omslag
      - Diverse rekeningen, kwitanties en facturen, 1768-1784; 45; 1 omslag
        Pro Memorie: In het consulaatsarchief Smyrna bevinden zich de hieronder genoemde particuliere stukken van Daniel Jan de Hochepied:
        12-13 Register van uitgaande brieven van het Nederlandse consulaat te Smyrna, hierin tevens afschriften van particuliere brieven van Daniel Jan de Hochepied, 1759-1766, 2 delen.
        694-695 Registers van uitgaande particuliere brieven van Daniel Jan de Hochepied, 1767-1795, 2 delen
        106 Aantekeningen, gehouden door D.J. de Hochepied betreffende de Russisch-Turkse oorlog, 1769-1777,1 deel
  - Jacobus, graaf de Hochepied, 1765-1824., D.
    Nederlands consul te Smyrna 1796-1824.
    - Ingekomen brief van S. Palmentier te Chios, 1795 december 2; 46; 1 stuk
    - Rekening betreffende huishoudelijke uitgaven, z.d.; 47; 1 stuk
    - Overlijdensacte van Jacobus de Hochepied, 1784; 48; 1 stuk
  - Jean Edmond graaf de Hochepied, 1812-1869., E.
    Nederlands viceconsul te Smyrna.
    - Ontvangstbewijs, afgegeven door de Hoge Raad van Adel voor een authentiek afschrift van het adelsdiploma van de familie De Hochepied, 1830 maart 25; 49; 1 stuk
    - Paspoorten voor Jean Edmond de Hochepied, afgegeven door de Gouverneur-Generaal van Malta, de Nederlandse consul te Marseille en de burgemeester van Marseille, 1825-1834; 50; 1 omslag
      Het eerste van deze paspoorten staat tevens op naam van Frédéric Pierre, broer van Jean Edmond de Hochepied.
    - Koninklijk besluit, houdende een verhoging van de door het Rijk aan de familie De Hochepied te betalen huur voor het gebouw van de Nederlandse kanselarij en thesaurie te Smyrna, 1824 december 12; 51; 1 stuk
    - Acte van huwelijkstoestemming, verleend door Sara Petronella de Hochepied-van Lennep aan haar zoon Jean Edmond de Hochepied, 1838 maart 3.; 52; 1 stuk
  - Jacques Gerard Edmond graaf de Hochepied, 1839-1887., F.
    - Ingekomen brief van M. Heldewier, Nederlands gezant te Constantinopel, 1876 september 30; 53; 1 stuk
    - Portretfoto van Jacques Gerard Edmond de Hochepied., 54
    - Staat van uitgaven, 1882; 55; 1 stuk
  - Edmond Jacques Paul graaf de Hochepied, 1867-1929., G.
    Dragoman aan het consulaat-generaal te Smirna met de persoonlijke titel van consul 1921-1928.
    - ingekomen brieven., a.
      - K. Beukema in Den Haag, 1907; 56; 1 omslag
      - J.K. Bondam, commies aan het Algemeen Rijksarchief in Den Haag, 1903; 57; 1 omslag
      - Nederlands consulaat te Smyrna, 1900; 58; 1 stuk
      - G.J. Gonnet, archivaris der gemeente Haarlem, 1900; 59; 1 stuk
      - Daniel Jacques Edmond de Hochepied te Parijs, z.d.; 60; 1 stuk
        Gericht aan Marie Octavie de Hochepied-Wissing, echtgenote van Edmond Jacques Paul.
      - Douairière Huydecoper-van Hardenbroek, kasteel de Wulpenhorst, 1900 maart 20; 61; 1 stuk
      - F. van Lennep te Amsterdam, 1902 augustus 20; 62; 1 stuk
      - D. Rutgers van Rozenburg te Arnhem, 1925 april 19; 63; 1 stuk
      - W. Wijnaendts van Resandt in De Steeg, 1919-1920; 64; 1 omslag
      - D.S. van Zuyden in Den Haag, 1912-1913; 65; 1 omslag
      - Ingekomen familieberichten, 1890-1926; 66; 1 omslag
    - uitgaande brieven., b.
      - Afschrift van een brief aan Eugénie Sasso te Smyrna, 1887 april 4; 67; 1 stuk
      - Afschrift van een brief aan T.J.J. van Uye Pietersen, Nederlands consul te Smyrna, 1917 maart 10; 68; 1 stuk
    - diverse stukken., c.
      - Stukken betreffende benoemingen en decoraties, 913-1925; 69; 1 omslag
      - Lijst van schilderijen van Nederlandse leden van de familie De Hochepied die zich bevonden in het bezit van de familie Huydecoper, z.d.; 70; 1 stuk
      - Artikel door E.J.P. de Hochepied geschreven naar aanleiding van het ontslag van T.J. van Uye Pietersen als Nederlands consul te Smyrna, z.d.; 71; 1 stuk
      - Stukken betreffende de pretentie van Frederik Larpent te Londen op de titel Baron de Hochepied, 1896, met retroacta uit 1820 en 1876, 72; 1 omslag
      - Bij het Nederlandse consulaat te Smyrna ingediende declaraties van schade veroorzaakt door plunderingen door Griekse troepen te Seydiköy en door de brand te Smyrna van 1923, 73; 1 omslag
  - Daniel Jacques Edmond de Hochepied, 1891-1972., H.
    Ned. viceconsul te Smyrna 1912, consul-generaal te Instambul 1947-1957.
    - Acte van inschrijving in het register van Nederlandse onderdanen te Smyrna, 1919 maart 27; 74; 1 stuk
    - Stukken betreffende zijn carrière, 1924-1952; 75; 1 omslag
    - Briefwisseling met het Nederlandse consulaat te Smyrna betreffende verkoop van bezittingen te Seydiköy, 1955-1956; 76; 1 omslag
  - Genealogische aantekeningen, afkomstig van de familie De Hochepied te Smyrna., I.
    - Genealogische aantekeningen, afkomstig van E.J.P. de Hochepied en anderen betreffende de voorouders van Daniel Jan de Hochepied, 77; 1 pak
    - Genealogische en historische aantekeningen, van de hand van E.J.P. de Hochepied betreffende de familie De Hochepied in Turkije, 78; 1 deel
    - Notities, o.m. uit de verloren gegane archieven van de burgerlijke stand te Smyrna betreffende het geslacht De Hochepied, 79; 1 deel
  - Diverse stukken afkomstig van de Smyrnase tak van de familie De Hochepied., J.
    - Collectie gedrukte tractaten en andere diplomatische stukken, fragment van een band, 1647-1651; 80; 1 omslag
    - Acte van cessie van een obligatie van f.6.000,- ten laste van de V.O.C. kamer Amsterdam door W. van Nieupoort, 1674 februari 15; 81; 1 stuk
      Volgens een notitie in dorso uit 1808 is deze obligatie vermoedelijk overgedragen geweest aan Jean Baptiste de Hochepied, vader van Daniel Jan. Dit is onjuist daar Jan Baptiste in 1668 gestorven is.
    - Statenbijbel, 17e eeuw; 82; 1 deel
      titelpagina ontbreekt.
    - A.G.Luiscius, Het algemeen historisch, geographisch en genealogisch woordenboek, Den Haag, 1726-1737; 83A-83C; 3 delen
      Incompleet, slechts het gedeelte C-Th is aanwezig
      - Deel 1. C - F, 83A
      - Deel 2. G - N, 83B
      - Deel 3. O - Th., 83C
    - Wissel getrokken door Curmusi en Baltazzi te Smyrna op A. Tomasaki te Amsterdam, 1783 juni 30; 84; 1 stuk
    - Schuldbekentenis door Alessandro Bani ten behoeve van G. Stano te Smyrna, 1783 september 26; 85; 1 stuk
    - Vertaling van een bericht van een Franse consul te Smyrna, 1793.; 86; 1 stuk
    - Lijst van familieportretten uit het bezit van de familie de Hochepied, ongedateerd, 18e eeuw; 86A; 1 stuk
    - Genealogie van de familie Witsen, 18e eeuw; 87; 1 deel
      Gedrukt
    - Brief van C.E. Stann, registrator bij het opperconsistorie te Wenen aan een onbekende vorst, z.d. (18e eeuw); 88; 1 stuk
    - Fragment van een brief van een onbekende betreffende persoonlijke aangelegenheden in Turkije, (afschrift), z.d. (± 1800); 89; 1 stuk
    - Nederlandse grondwet van 1814, Ongedateerd; 90; 1 deel
      Afschrift van de hand van de oudste dochter van Jacobus de Hochepied
    - Akte van de Franse kanselarij te Smyrna betreffende de boedel van Basilio Goicovich, 1814; 91; 1 stuk
    - Paspoort voor een reis van Nederland naar Engeland, door de Minister van Buitenlandse Zaken afgegeven t.b.v. Jean de Smedt te Brussel, 1827 februari 7; 92; 1 stuk
    - Une conversion, blijspel in verzen door O. Farkoa, uitgegeven te Smyrna, 1879; 93; 1 deel
    - Antwoord door B.F. Slaars op een publicatie door Gaston Deschamps over Smyrna in de Revue des Deux Mondes van 15 mei 1893, 94; 1 deel
    - "De Nederlandsche Protestantsche Kerk en het Nederlandsch Hospitaal te Smyrna", door J.E. de Sturler, Smyrna, 1903; 95; 1 deel
    - Généalogie abrégée de la famille de Hochepied, door E.J.P. de Hochepied, Smyrna, 1920; 96; 1 stuk
    - Notice sur Claire Catherine de Hochepied-Colyer (1662-1733), 1922; 97; 1 omslag
    - Artikel betreffende de familie De Hochepied in de Haagsche Post van oktober 1922, 98; 1 stuk
    - Statut de la Colonie Néerlandaise de Smyrne, 1925; 99; 1 stuk
    - Concept van een acte van de Nederlandse consulaire kanselarij te Smyrna betreffende de voogdij van Anna Jeanne Atkinson de Jongh, z.d. (20e eeuw); 100; 1 stuk
    - Lezing, gehouden door Dr. Varenne voor de Alliance Française te Smyrna over Bonneval Pasja, z.d.; 101; 1 omslag
    - Turkse stukken, voornamelijk betrekking hebbende op het landhuis te Seydiköy en op de consulaire woning te Smyrna, 18e-20e eeuw; 102; 1 pak
- Stukken afkomstig van Elbert de Hochepied en van zijn afstammelingen, baronnen de Hochepied., II.
  - Elbert de Hochepied, 1706-1763., A.
    secretaris van de weeskamer te Haarlem 1735-1747. ambassadeur te Constantinopel, 1747-1763, (Hongaars) baron 1741.
    - Ingekomen brieven, a.
      - Fragmenten van ingekomen brieven van Matthias van Asten in Den Haag, 1758; 103; 1 omslag
      - Ingekomen brief van B. Coel te Bender Buchir, 1753 september 11; 104; 1 stuk
      - Ingekomen brief van P. Pijll, secretaris van het Amsterdamse college van Directeuren van de Levantse Handel, in Den Haag, 1757 maart 11; 105; 1 stuk
      - Ingekomen brief van H. van Goor, secretaris van het Amsterdamse college van Directeuren van de Levantse Handel, in Den Haag, 1761 juli 31; 106; 1 stuk
    - Diverse ambtelijke stukken, b.
      - Stukken betreffende de onkosten door E. de Hochepied gemaakt tijdens zijn missie naar Constantinopel, 1747-1755; 107; 1 omslag
      - Stukken betreffende F.F. van Kniphausen, Nederlands consul te Basra., 1755-1766.; 108; 1 omslag
    - Diverse stukken van particuliere aard, c.
      - Acte van aanstelling voor Elbert de Hochepied als secretaris van de weeskamer te Haarlem, 1735 januari 16; 109; 1 stuk
      - Rekening betreffende de nalatenschap van Elbert de Hochepied, 1765 maart 15; 110; 1 stuk
        Pro Memorie: Tussen de correspondentie van Elbert de Hochepied in het legatiearchief Turkije bevinden zich tevens particuliere brieven.
  - Gerard Johannes baron de Hochepied, 1742-1807, koopman te Constantinopel, later officier in het Staatse leger., B.
    - ingekomen brieven van:, a.
      - H. Alfflick te Londen, 1780 en z.d.; 111; 1 omslag